臺灣花蓮地方法院刑事判決　　　　　　　 96年度訴字第388號
公　訴　人　臺灣花蓮地方法院檢察署檢察官
被　　　告　甲○○
　　　　　　　　　　（現於臺灣花蓮監獄另案執行中）
指定辯護人　本院公設辯護人　呂維
被　　　告　乙○○
選任辯護人　吳秋樵律師
　　　　　　簡燦賢律師
上列被告因違反毒品危害防制條例案件，經檢察官提起公訴（96
年度偵字第3384號、第3385號、第3469號、96年度毒偵字第600
號），本院判決如下：
    主  文
甲○○販賣第二級毒品，伍拾柒罪，各處如附表一主文欄所示之
刑；又轉讓第二級毒品，肆罪，各處如附表二主文欄所示之刑；
又施用第二級毒品，處有期徒刑肆月，扣案之安非他命陸包（毛
重陸點柒公克），均沒收銷燬之，扣案吸食器壹組沒收。應執行
有期徒刑拾壹年，販賣第二級毒品所得新臺幣伍萬柒仟捌佰元均
沒收，如全部或一部不能沒收時，均以其財產抵償之，扣案之分
裝袋貳包、電子秤壹台、吸食器壹組、0000000000號
行動電話SIM 卡壹張，均沒收，扣案之安非他命陸包（毛重陸點
柒公克），均沒收銷燬之。
乙○○共同販賣第二級毒品，處如附表一編號十一主文欄所示之
刑；又共同轉讓第二級毒品，處如附表二編號三主文欄所示之刑
。應執行有期徒刑參年拾月，販賣第二級毒品所得新臺幣壹仟元
沒收，如全部或一部不能沒收時，以其財產抵償之，扣案之分裝
袋貳包、電子秤壹台、 0000000000號行動電話SIM卡
壹張，均沒收。
    事  實
一、甲○○前有違反麻醉藥品管理條例之前案紀錄，又於民國84
    年間因違反麻醉藥品管理條例案件，經臺灣板橋地方法院判
    處應執行有期徒刑5年9月確定，又因竊盜案件，經臺灣臺北
    地方法院判處有期徒刑 9月確定，經法院裁定應執行有期徒
    刑6年2月，復因違反麻醉藥品管理條例案件，經臺灣臺北地
    方法院判處有期徒刑6月確定，上開徒刑接續執行，嗣於91
    年3月1日因縮短刑期執行完畢。詎不知悔改，明知安非他命
    為毒品危害防制條例規定之第二級毒品，不得非法持有、轉
    讓及販賣，竟基於販賣第二級毒品安非他命牟利之概括犯意
    ，於94年底，以其所有0000000000號行動電話（已滅失未扣
    案）與林世鈞所有0000000000號行動電話連絡販賣安非他命
    之時間、地點、數量及金額後，連續販賣安非他命給林世鈞
    5 次（詳細販賣時間、地點、販毒所得均如附表一編號一所
    示）。嗣又另行起意，以其所有上開行動電話與陳榮傑、黃
    文遠、林天財、夏澤菁、曾家豪、葉張銘、夏梅芬等人連絡
    販賣安非他命毒品之時間、地點、數量及金額後，於附表一
    編號二至十所示之時間、地點，分別販賣安非他命予陳榮傑
    、黃文遠、林天財、夏澤菁、曾家豪、葉張銘、夏梅芬等人
    （詳細販賣時間、地點、販毒所得均如附表一編號二至十所
    示，蒞庭檢察官已減縮起訴書附表一編號八所示販賣安非他
    命給夏梅芬次數為7次，見本院卷第83頁）。
二、甲○○又另行起意，而與乙○○共同基於販賣第二級毒品安
    非他命牟利之犯意聯絡，於附表一編號十一所示之時間、地
    點，以甲○○所有上開行動電話及乙○○所有0000000000號
    行動電話作為聯絡販毒之工具，共同販賣安非他命予夏梅芬
    1 次（詳細販賣時間、地點、販毒所得如附表一編號十一所
    示）。
三、甲○○另基於轉讓第二級毒品安非他命之犯意，於附表二編
    號一、二所示之時間、地點，以其所有上開行動電話作為與
    葉張銘、李秀蓮聯絡之工具，將重量不到1 公克之安非他命
    分別無償轉讓予葉張銘1次、李秀蓮2次（詳細轉讓時間、地
    點均如附表二編號一、二所示）。
四、甲○○又另行起意，而與乙○○共同基於轉讓第二級毒品安
    非他命之犯意，以甲○○所有上開行動電話與李秀蓮聯絡後
    ，將重量不到1 公克之安非他命，於附表二編號三所示之時
    間、地點，共同無償轉讓予李秀蓮1次。
五、甲○○於95年間因施用第二級毒品安非他命，經本院裁定送
    觀察、勒戒後，認無繼續施用毒品之傾向，由臺灣花蓮地方
    法院檢察署檢察官以95 年度毒偵字第322號案件為不起訴處
    分確定後，仍未戒除毒癮，基於施用第二級毒品安非他命之
    犯意，於96年7 月16日中午某時，在其位於花蓮縣花蓮市○
    ○○街95號9樓之3住處，將安非他命放於玻璃球吸食器中燒
    烤，用鼻子吸其產生煙霧之方式，非法施用安非他命1 次，
    嗣甲○○於同日21時20分許，為警持臺灣花蓮地方法院檢察
    署檢察官簽發之拘票在花蓮縣花蓮市○○路579 號太陽城電
    動遊樂場內拘獲，並經甲○○同意至上開租屋處扣得其所有
    之吸食器1組、安非他命6 小包（毛重共6.7公克），及預備
    供販賣分裝安非他命用的夾鍊袋2包、販賣所用之電子秤1台
    ，以及與本案無關之現金新臺幣（下同）3,212 元等物；乙
    ○○則於同日23時10分許，為警持臺灣花蓮地方法院檢察署
    檢察官簽發之拘票在同縣市○○○街95號前拘捕到案，並扣
    得其所有供販賣第二級毒品所用之0000000000號行動電話SI
    M卡1張及與本案無關郵政存簿1本等物，而查悉上情。
六、案經花蓮縣警察局花蓮分局報告臺灣花蓮地方法院檢察署檢
    察官偵查起訴。
    理  由
壹、證據能力
一、按刑事訴訟法第159條第1項規定：被告以外之人於審判外之
    言詞或書面陳述，除法律有規定者外，不得作為證據。被告
    以外之人於偵查中向檢察官所為之陳述，除顯有不可信之情
    況者外，得為證據，同法第159條之1第2 項定有明文。又按
    被告以外之人於審判外之陳述，雖不符刑事訴訟法第159 條
    之1至159條之4 之規定，而經當事人於審判程序同意作為證
    據，法院審酌該言詞陳述或書面陳述作成時之情況，認為適
    當者，亦得為證據；當事人、代理人或辯護人於法院調查證
    據時，知有第159條第1項不得為證據之情形，而未於言詞辯
    論終結前聲明異議者，視為有前項之同意，同法第159條之5
    亦定有明文。
二、查被告甲○○、乙○○及其辯護人均同意證人林世鈞、陳榮
    傑、黃文遠、林天財、夏澤菁、曾家豪、葉張銘、夏梅芬、
    李秀蓮於警詢及偵查之陳述作為證據（見本院卷第49頁），
    本院審酌其等作證時所處之狀況，並無有受外力不當干擾之
    情事，且無顯有不可信之情形，均認為適當，故依刑事訴訟
    法第159條之1第2項、第159條之5第1項、第2 項之規定，其
    等於警詢、偵查中之陳述均有證據能力，合先敘明。
貳、實體部分：
一、有關被告甲○○、乙○○於上開時、地販賣、轉讓第二級毒
    品安非他命之犯罪事實，業據被告甲○○、乙○○於本院審
    理時坦承不諱，核與證人林世鈞、陳榮傑、黃文遠、林天財
    、夏澤菁、曾家豪、葉張銘、夏梅芬、李秀蓮於警詢、偵查
    中所證述之情節大致相符，並有與被告甲○○、乙○○及上
    開證人所述相符之電話監聽譯文、通訊監察書及監聽錄音帶
    等在卷可參，復有被告甲○○所有預備供販賣安非他命分裝
    用的夾鍊袋2包，及販賣安非他命使用之電子秤1台，以及乙
    ○○所有供販賣安非他命所用之0000000000 號行動電話SIM
    卡1 張扣案可資佐證，足見被告二人之自白與事實相符。是
    本件事證明確，被告二人之上開犯行均洵堪認定，均應依法
    論科。至於起訴書關於被告甲○○、乙○○每次販毒所得金
    額之記載：販賣給林世鈞部分每次最多10000 元；販賣給陳
    榮傑、林天財部分每次最多2000元；販賣給夏澤菁部分每次
    最多5000元；販賣給曾家豪部分每次最多1000元；販賣給葉
    張銘、夏梅芬部分每次最多3000元，並無法逐次認定被告每
    次販毒所得之實際金額，依罪疑唯輕之法則，就此部分採最
    有利被告之認定，即如附表一所示之最低金額，併此敘明。
二、被告甲○○於上開時、地為警查獲所採尿液送請慈濟大學檢
    驗結果，呈甲基安非他命陽性反應之事實，亦有慈濟大學濫
    用藥物檢驗中心檢驗總表、偵辦毒品案件涉嫌人尿液檢體採
    集送驗紀錄表等在卷可證，復有被告甲○○供自己施用之第
    二級毒品安非他命6 包（毛重共6.7公克）、吸食器1組扣案
    可稽，是被告甲○○施用第二級毒品安非他命之犯行，事證
    明確，堪以認定。又被告甲○○前於95年間因施用第二級毒
    品安非他命，經本院裁定送觀察、勒戒後，認無繼續施用毒
    品之傾向，由臺灣花蓮地方法院檢察署檢察官以95年度毒偵
    字第322 號案件為不起訴處分確定等情，有卷附臺灣高等法
    院被告前案紀錄表可按，堪認被告甲○○於前開觀察、勒戒
    執行完畢釋放後，5 年內再犯施用第二級毒品罪之犯行已甚
    明確，應依法論科。
三、至被告甲○○雖主張其有供出毒品來源為「曾萬枝」、「陳
    勝雄」等人，請求減輕其刑云云，然被告甲○○於警詢時雖
    供稱其係向「曾萬枝」、「陳勝雄」等人購買安非他命，然
    據查獲被告甲○○涉嫌販賣毒品之花蓮縣警察局花蓮分局並
    未因此破獲「曾萬枝」、「陳勝雄」等人販賣安非他命予被
    告甲○○之情事，此有卷附之花蓮縣警察局花蓮分局96年10
    月29日花市警刑字第0960020937號函附卷可稽，是被告甲○
    ○並不符合毒品危害防制條例第17條有關減輕其刑之規定，
    附此敘明。
四、按行為後法律有變更者，適用行為時之法律。但行為後之法
    律有利於行為人者，適用最有利於行為人之法律，刑法第2
    條第1 項定有明文。查被告甲○○於附表一編號一所載之行
    為後，刑法部分條文業於95年7月1日修正生效，自應依上開
    規定，為新舊法之比較。經查：
（一）關於連續犯部分，修正前刑法第56條規定：「連續數行為
      而犯同一罪名者，以一罪論。但得加重其刑至2分之1。」
      ，新修正刑法則刪除上開連續犯之規定，故如適用修正後
      之規定，被告甲○○於94年間連續販賣安非他命予林世鈞
      之數個犯罪行為，即須分論併罰，經比較新、舊法之結果
      ，應以修正前刑法第56條之規定較有利於被告甲○○，是
      本案關於被告甲○○於94年間之犯行自應適用修正前刑法
      第56條之規定。
（二）關於定執行刑部分，修正前刑法第51條第5 款規定：「數
      罪併罰，分別宣告其罪之刑，宣告多數有期徒刑者，於各
      刑中之最長期以上，各刑合併之刑期以下，定其刑期。但
      不得逾20年。」，修正後刑法第51條第5 款則規定：「宣
      告多數有期徒刑者，於各刑中之最長期以上，各刑合併之
      刑期以下，定其刑期。但不得逾30年。」，新舊法比較結
      果，自以修正前刑法第51條第5 款之規定較有利於被告甲
      ○○而應適用之。
（三）至於刑法第47條關於累犯之規定，雖較修正公布施行前，
      文字有所變更，然被告甲○○前受有期徒刑執行完畢後，
      5 年以內故意再犯附表一編號一、二、四、五所示之有期
      徒刑以上之數罪，無論依修正前後之規定，均應論以累犯
      ，對被告甲○○並無「有利」或「不利」之問題，自不生
      新舊法律比較適用之問題，而應依95年7月1日修正公布施
      行後刑法第47條第1 項之規定，論以累犯（臺灣高等法院
      暨所屬法院95 年法律座談會刑事類提案第8號研討結果參
      照）。
五、核被告甲○○所為附表一所示之行為，均係犯毒品危害防制
    條例第4條第2項之販賣第二級毒品罪，所為附表二所示之行
    為，均係犯毒品危害防制條例第8條第2項之轉讓第二級毒品
    罪，所犯事實欄第五項之犯行，係犯毒品危害防制條例第10
    條第2 項之施用第二級毒品罪；而被告乙○○所為附表一編
    號十一之行為，係犯毒品危害防制條例第4條第2項之販賣第
    二級毒品罪，所為附表二編號三之行為，係犯毒品危害防制
    條例第8條第2項之轉讓第二級毒品罪，被告甲○○、乙○○
    販賣、轉讓安非他命前持有安非他命之行為，及被告甲○○
    施用安非他命前後持有安非他命之行為，應分別為販賣、轉
    讓、施用安非他命之高度行為所吸收，均不另論罪。又被告
    甲○○、乙○○就附表一編號十一、附表二編號三之犯行間
    ，均有犯意聯絡及行為分擔，為共同正犯。被告甲○○就附
    表一編號一所示販賣安非他命5 次之行為，時間緊接，所犯
    罪名相同，顯係各出於概括之犯意為之，為連續犯，應依修
    正前刑法第56條之規定論以連續販賣第二級毒品罪論處，並
    除販賣第二級毒品法定刑無期徒刑部分，依法不得加重其刑
    外，其餘法定刑部分均分別加重其刑。又被告甲○○所犯附
    表一編號一至十一所示多次販賣（其中附表一編號一所示5
    次販賣部分，僅論一罪，如前所述）、4 次轉讓第二級毒品
    罪及施用第二級毒品罪，及被告乙○○所犯販賣、轉讓第二
    級毒品罪間，其等之犯意各別，行為互殊，罪名不同，應分
    論併罰。又被告甲○○前有事實欄一所載之前案紀錄（見卷
    附臺灣高等法院被告前案紀錄表），其於有期徒刑執行完畢
    後，5 年以內故意再犯附表一編號一、二、四、五所示之有
    期徒刑以上之數罪，均為累犯，並除販賣第二級毒品法定刑
    無期徒刑部分，依法不得加重其刑外，其餘法定刑部分均應
    依刑法第47條第1 項之規定加重其刑，並就附表一編號一部
    分遞加重之。又按犯罪之情狀可憫恕者，得酌量減輕其刑，
    刑法第59條定有明文。經查，被告乙○○所犯販賣第二級毒
    品罪之法定刑為最輕本刑7 年以上有期徒刑之罪，然被告乙
    ○○本身並無施用毒品之前科紀錄，素行尚佳（見卷附臺灣
    高等法院被告前案紀錄表），因與被告甲○○為表姊弟關係
    ，一同租屋居住於同棟大樓之上下樓層，礙於親情，一時失
    慮而誤觸本件重罪，且與被告甲○○共同販賣安非他命之次
    數僅有1 次而已，且販賣之數量、所得金額均不多，對社會
    危害較低，並於犯罪後坦承犯行，勇於認錯，本院認對被告
    乙○○處以上開法定最低度之刑，猶嫌過重，在客觀上足以
    引起一般同情，情狀可堪憫恕，爰依刑法第59條之規定，就
    販賣第二級毒品罪部分減輕其刑。爰審酌被告甲○○前有多
    次施用毒品、竊盜等前科紀錄，素行不佳，被告乙○○則無
    任何前科紀錄（有臺灣高等法院被告前案紀錄表各1 份附卷
    可憑），為謀私利而販賣、轉讓第二級毒品給他人施用，影
    響國民健康、販賣、轉讓毒品之次數、所得利益，被告甲○
    ○施用毒品之種類、殘害己身之程度，及其等犯罪後均坦承
    犯行、態度尚佳等一切情狀，分別量處如主文所示之刑，併
    定其應執行之刑，以示儆懲。
六、被告甲○○、乙○○販賣安非他命所得（如附表一所示）雖
    均未扣案，然為被告甲○○、乙○○犯罪所得之財物，均應
    依毒品危害防制條例第19條第1 項之規定分別諭知沒收，如
    全部或一部不能沒收時，均應以其財產抵償之。扣案之分裝
    袋2包、電子秤1台，各係被告甲○○所有預備供販賣第二級
    毒品所用之物及供販賣第二級毒品所用之物，爰依刑法第38
    條第1項第2款及毒品危害防制條例第19條第1 項之規定分別
    宣告沒收。扣案之第二級毒品安非他命6包（毛重6.7公克）
    ，為被告甲○○所有施用之毒品，均應依毒品危害防制條例
    第18條第1 項前段之規定，宣告沒收銷燬之。另扣案之吸食
    器1 組為被告所有供（但非專供）施用安非他命毒品之器具
    ，自應依刑法第38條第1項第2款之規定，併予宣告沒收。至
    扣案之行動電話0000000000號SIM卡1張係被告乙○○所有供
    犯販賣安非他命所用之工具，應依毒品危害防制條例第19條
    第1項之規定諭知沒收。至未扣案之000000000號行動電話雖
    係被告甲○○販賣安非他命所用之物，然業已滅失不見等情
    ，已據被告甲○○於警詢時供承在卷，自無從為沒收之諭知
    。另扣案之現金3,212 元雖係被告甲○○所有，然無證據證
    明係被告甲○○本件販毒所得之財物，另扣案帳號00000000
    000000之郵政存簿1 本，亦雖係乙○○所有之物，然亦無證
    據證明係其本件販毒所用之物，均另不為沒收之諭知，以上
    均附此敘明。
據上論斷，應依刑事訴訟法第299條第1項前段，毒品危害防制條
例第4條第2項、第8條第2項、第10條第2項、第18條第1項前段、
第19條第1項，刑法第2條第1項前段、第11條前段、第28條、第3
8條第1項第2款、第59條、第47條第1項、第51條第5 款，修正前
刑法第56條、第51條第5款，判決如主文。
本案經檢察官王怡仁到庭執行職務。
中　　華　　民　　國　　96　　年　　11　　月　　21　　日
　　　　　　　　  刑事第三庭    審判長法　官  李世華
                                      法  官  張嘉芬
                                      法  官  許乃文
上列正本證明與原本無異。
如對本判決不服，應於送達後10日內，向本院提出上訴狀。
（上訴狀應記載具體上訴理由並應抄附繕本）
中　　華　　民　　國　　96　　年　　11　　月　　21　　日
                                      書記官
附表一：販賣第二級毒品安非他命
┌─┬────┬─────┬───┬──────┬─────────────┐
│編│販賣之時│販賣安非他│販賣之│販賣毒品所得│主                      文│
│號│間、次數│命地點    │對象  │（採對被告最│                          │
│  │        │          │      │有利之認定）│                          │
├─┼────┼─────┼───┼──────┼─────────────┤
│一│94年底間│林世鈞位於│林世鈞│每次新臺幣（│甲○○連續販賣第二級毒品，│
│  │共5次。 │花蓮縣吉安│      │下同）1000元│累犯，處有期徒刑捌年，販賣│
│  │        │鄉東昌村東│      │，共5000元。│第二級毒品所得新臺幣伍仟元│
│  │        │里四街77巷│      │            │沒收，如全部或一部不能沒收│
│  │        │5號租屋處 │      │            │時，以其財產抵償之。扣案之│
│  │        │          │      │            │分裝夾鍊袋貳包、電子秤壹台│
│  │        │          │      │            │，於各罪名下均沒收。      │
├─┼────┼─────┼───┼──────┼─────────────┤
│二│自96年1 │花蓮縣花蓮│陳榮傑│每次1000元，│甲○○販賣第二級毒品，肆罪│
│  │月間某日│市蓮市太陽│      │共4000元。  │，均累犯，各處有期徒刑柒年│
│  │起至96年│城電動遊樂│      │            │陸月，各次販賣第二級毒品所│
│  │2月底止 │場、同市國│      │            │得新臺幣壹仟元均沒收，如全│
│  │，共4次 │興一街95號│      │            │部或一部不能沒收時，以其財│
│  │。      │5樓之9等處│      │            │產抵償之。扣案之分裝夾鍊袋│
│  │        │          │      │            │貳包、電子秤壹台，於各罪名│
│  │        │          │      │            │下均沒收。                │
├─┼────┼─────┼───┼──────┼─────────────┤
│三│自96年3 │花蓮縣花蓮│陳榮傑│每次1000元，│甲○○販賣第二級毒品，拾罪│
│  │月某日起│市蓮市太陽│      │共10000元。 │，各處有期徒刑柒年肆月，各│
│  │至96年7 │城電動遊樂│      │            │次販賣第二級毒品所得新臺幣│
│  │月間某日│場、同市國│      │            │壹仟元均沒收，如全部或一部│
│  │止，平均│興一街95號│      │            │不能沒收時，以其財產抵償之│
│  │每月2次 │5樓之9等處│      │            │。扣案之分裝夾鍊袋貳包、電│
│  │，共10次│          │      │            │子秤壹台，於各罪名下均沒收│
│  │        │          │      │            │。                        │
├─┼────┼─────┼───┼──────┼─────────────┤
│四│於96年1 │花蓮縣花蓮│黃文遠│每次1000元，│甲○○販賣第二級毒品，肆罪│
│  │月間，共│市太陽城電│      │共4000元。  │，均累犯，各處有期徒刑柒年│
│  │4次。   │動遊樂場  │      │            │陸月，各次販賣第二級毒品所│
│  │        │          │      │            │得新臺幣壹仟元均沒收，如全│
│  │        │          │      │            │部或一部不能沒收時，以其財│
│  │        │          │      │            │產抵償之。扣案之分裝夾鍊袋│
│  │        │          │      │            │貳包、電子秤壹台，於各罪名│
│  │        │          │      │            │下均沒收。                │
├─┼────┼─────┼───┼──────┼─────────────┤
│五│自96年2 │停放於花蓮│林天財│1000元      │甲○○販賣第二級毒品，累犯│
│  │月間某日│縣花蓮市太│      │            │，處有期徒刑柒年陸月，販賣│
│  │        │陽城電動遊│      │            │第二級毒品所得新臺幣壹仟元│
│  │        │樂場外由吳│      │            │均沒收，如全部或一部不能沒│
│  │        │明雄駕駛車│      │            │收時，以其財產抵償之。扣案│
│  │        │牌號碼6991│      │            │之分裝夾鍊袋貳包、電子秤壹│
│  │        │-KJ號自小 │      │            │台，均沒收。              │
│  │        │客車上。  │      │            │                          │
├─┼────┼─────┼───┼──────┼─────────────┤
│六│自96年3 │停放於花蓮│林天財│每次1000元，│甲○○販賣第二級毒品，肆罪│
│  │月某日起│縣花蓮市太│      │共4000元。  │，各處有期徒刑柒年肆月，各│
│  │至同年7 │陽城電動遊│      │            │次販第二級毒品所得新臺幣壹│
│  │月10日止│樂場外由吳│      │            │仟元均沒收，如全部或一部不│
│  │，共4次 │明雄駕駛車│      │            │能沒收時，以其財產抵償之。│
│  │。      │牌號碼6991│      │            │扣案之分裝夾鍊袋貳包、電子│
│  │        │-KJ號自小 │      │            │秤壹台，於各罪名下均沒收。│
│  │        │客車上、花│      │            │                          │
│  │        │蓮縣吉安鄉│      │            │                          │
│  │        │東昌村活動│      │            │                          │
│  │        │中心等處  │      │            │                          │
├─┼────┼─────┼───┼──────┼─────────────┤
│七│自96年4 │花蓮縣花蓮│夏澤菁│每次1000元，│甲○○販賣第二級毒品，拾罪│
│  │月底某日│市○○路上│      │共10000元。 │，各處有期徒刑柒年肆月，各│
│  │起至96年│「米老鼠塑│      │            │次販賣第二級毒品所得新臺幣│
│  │5月底某 │像」前、同│      │            │壹仟元均沒收，如全部或一部│
│  │日止，共│市○○路中│      │            │不能沒收時，以其財產抵償之│
│  │10次。  │華電信公司│      │            │。扣案之分裝夾鍊袋貳包、電│
│  │        │前、同上路│      │            │子秤壹台，於各罪名下均沒收│
│  │        │三商百貨旁│      │            │。                        │
│  │        │加油站門口│      │            │                          │
│  │        │、同市太陽│      │            │                          │
│  │        │城電動遊樂│      │            │                          │
│  │        │場等處    │      │            │                          │
├─┼────┼─────┼───┼──────┼─────────────┤
│八│自96年4 │曾家豪位於│曾家豪│每次800元， │甲○○販賣第二級毒品，拾罪│
│  │月間某日│花蓮縣花蓮│      │共8000元。  │，各處有期徒刑柒年肆月，各│
│  │起至同年│市○○路71│      │            │次販第二級毒品所得新臺幣捌│
│  │7月12日 │號住處附近│      │            │佰元均沒收，如全部或一部不│
│  │止，共10│          │      │            │能沒收時，以其財產抵償之。│
│  │次。    │          │      │            │扣案之分裝夾鍊袋貳包、電子│
│  │        │          │      │            │秤壹台，於各罪名下均沒收。│
├─┼────┼─────┼───┼──────┼─────────────┤
│九│自96年4 │花蓮縣花蓮│葉張銘│每次800元， │甲○○販賣第二級毒品，陸罪│
│  │月間某日│市○○○路│      │共4800元。  │，各處有期徒刑柒年肆月，各│
│  │起至同年│電影城門口│      │            │次販第二級毒品所得新臺幣捌│
│  │7月15日 │、同市港天│      │            │佰元均沒收，如全部或一部不│
│  │止，共6 │宮、同市太│      │            │能沒收時，以其財產抵償之。│
│  │次。    │陽城電動遊│      │            │扣案之分裝夾鍊袋貳包、電子│
│  │        │樂場、同市│      │            │秤壹台，於各罪名下均沒收。│
│  │        │建國路花蓮│      │            │                          │
│  │        │農校前、同│      │            │                          │
│  │        │市○○路上│      │            │                          │
│  │        │軍公教購物│      │            │                          │
│  │        │中心前等處│      │            │                          │
├─┼────┼─────┼───┼──────┼─────────────┤
│十│自96年5 │停放於花蓮│夏梅芬│每次1000元，│甲○○販賣第二級毒品，陸罪│
│  │月初某日│縣花蓮市國│      │共6000元。  │，各處有期徒刑柒年肆月，各│
│  │起至同年│廣興飯店前│      │            │次販第二級毒品所得新臺幣壹│
│  │7月間某 │及同市太陽│      │            │仟元均沒收，如全部或一部不│
│  │日止，共│城電動遊樂│      │            │能沒收時，以其財產抵償之。│
│  │6次（不 │場前之車牌│      │            │扣案之分裝夾鍊袋貳包、電子│
│  │含附表一│號碼6991-K│      │            │秤壹台，於各罪名下均沒收。│
│  │編號十一│J號自小客 │      │            │                          │
│  │該次）。│車上      │      │            │                          │
├─┼────┼─────┼───┼──────┼─────────────┤
│十│於96年5 │停放於花蓮│夏梅芬│1000元      │甲○○、乙○○共同販賣第二│
│一│月底某日│縣花蓮市國│      │            │級毒品，甲○○處有期徒刑柒│
│  │        │廣興飯店附│      │            │年肆月，乙○○處有期徒刑參│
│  │        │近之乙○○│      │            │年陸月，販賣第二級毒品所得│
│  │        │所有車牌號│      │            │新臺幣壹仟元沒收，如全部或│
│  │        │碼6991-KJ │      │            │一部不能沒收時，以其財產抵│
│  │        │號自小客車│      │            │償之。扣案之行動電話０九五│
│  │        │上。      │      │            │0000000號行動電話SI│
│  │        │          │      │            │M卡壹張、分裝夾鍊袋貳包、 │
│  │        │          │      │            │電子秤壹台，均沒收。      │
└─┴────┴─────┴───┴──────┴─────────────┘
附表二：轉讓第二級毒品安非他命部分
┌─┬────┬─────┬───┬──────┬─────────────┐
│編│轉讓安非│轉讓安非他│轉讓之│轉讓之數量  │主                      文│
│號│他命時間│命地點    │對象  │            │                          │
├─┼────┼─────┼───┼──────┼─────────────┤
│一│96年6月 │花蓮縣花蓮│葉張銘│不到1公克   │甲○○轉讓第二級毒品，處有│
│  │10日下午│市太陽城電│      │            │期徒刑柒月。              │
│  │某時許  │動遊樂場前│      │            │                          │
├─┼────┼─────┼───┼──────┼─────────────┤
│二│96年7月 │花蓮縣花蓮│李秀蓮│每次不到1公 │甲○○轉讓第二級毒品，貳罪│
│  │間某日共│市○○路72│      │克          │，各處有期徒刑柒月。      │
│  │2次     │號附近、同│      │            │                          │
│  │        │上路10號檳│      │            │                          │
│  │        │榔攤。    │      │            │                          │
├─┼────┼─────┼───┼──────┼─────────────┤
│三│96年7月 │同上址檳榔│李秀蓮│不到1公克   │甲○○、乙○○共同轉讓第二│
│  │間7、8日│攤        │      │            │級毒品，各處有期徒刑柒月。│
│  │上午某時│          │      │            │                          │
│  │許      │          │      │            │                          │
└─┴────┴─────┴───┴──────┴─────────────┘
附錄本判決論罪之法律條文：
毒品危害防制條例第4條：
製造、運輸、販賣第一級毒品者，處死刑或無期徒刑；處無期徒
刑者，得併科新臺幣1千萬元以下罰金。
製造、運輸、販賣第二級毒品者，處無期徒刑或7年以上有期徒
刑，得併科新臺幣7百萬元以下罰金。
製造、運輸、販賣第三級毒品者，處5年以上有期徒刑，得併科
新臺幣5百萬元以下罰金。
製造、運輸、販賣第四級毒品者，處3年以上10年以下有期徒刑
，得併科新臺幣3百萬元以下罰金。
製造、運輸、販賣專供製造或施用毒品之器具者，處1年以上7
年以下有期徒刑，得併科新臺幣1百萬元以下罰金。
前五項之未遂犯罰之。
毒品危害防制條例第8條：
轉讓第一級毒品者，處1年以上7年以下有期徒刑，得併科新臺幣
1百萬元以下罰金。
轉讓第二級毒品者，處6月以上5年以下有期徒刑，得併科新臺幣
70萬元以下罰金。
轉讓第三級毒品者，處3年以下有期徒刑，得併科新臺幣30萬元
以下罰金。
轉讓第四級毒品者，處1年以下有期徒刑，得併科新臺幣10萬元
以下罰金。
前四項之未遂犯罰之。
轉讓毒品達一定數量者，加重其刑至二分之一，其標準由行政院
定之。
毒品危害防制條例第10條：
施用第一級毒品者，處 6 月以上 5 年以下有期徒刑。
施用第二級毒品者，處 3 年以下有期徒刑。
